臺灣士林地方法院民事裁定　　　　　100年度消債更字第123號
債　務　人　廖墀松
代　理　人　余西鈞律師
上列當事人聲請更生事件，本院裁定如下：
    主  文
債務人廖墀松自中華民國一百年十二月二十三日十七時起開始更
生程序。
命司法事務官進行本件更生程序。
    理  由
一、按債務人不能清償債務或有不能清償之虞，且無擔保或無優
    先權之債務總額未逾新臺幣（下同）1,200 萬元者，於法院
    裁定開始清算程序或宣告破產前，得向法院聲請更生，觀諸
    消費者債務清理條例第3 條、第42條第1 項規定自明。次按
    法院開始更生程序之裁定，應載明其年、月、日、時，並即
    時發生效力。又法院開始更生或清算程序後，得命司法事務
    官進行更生或清算程序，必要時得選任律師、會計師或其他
    適當之自然人或法人一人為監督人或管理人，復為同條例第
    45條第1 項、第16條所明定。
二、聲請意旨略以：伊無資產，工作不穩定，收入較少，且須扶
    養2 名未成年之子女，而債務總額為259 萬9,854 元，有不
    能清償債務之情事。因伊之債權人非金融機構，故毋庸先行
    協商程序。又伊無擔保或無優先權之債務總額未逾1,200 萬
    元，復未經法院裁定開始清算程序或宣告破產，爰向本院聲
    請更生等語。
三、經查，債務人所主張之上開事實，除每月收入外，業據提出
    其財產歸屬資料清單、全戶戶籍謄本、臺灣高雄地方法院民
    國99年6 月2 日雄院高99司執瑞字第65028 號執行命令、財
    團法人金融聯合徵信中心當事人綜合信用報告之協商前置專
    用債權人清冊等件為證（見本院卷第18、25至27、45至47頁
    ），堪認為真正。次查，債務人目前每月平均應領薪資為3
    萬6,959 元，有其98至99年度綜合所得稅各類所得資料清單
    、勞工保險被保險人投保資料表、99年1 月至100 年11月薪
    資轉帳帳戶明細、99年1 月至100 年10月薪資單在卷可稽（
    見本院卷第16、17、28至34、57至67頁）；且與其配偶共同
    扶養2 名未成年子女，審酌債務人所陳報之債務總額達259
    萬9,854 元，且其業遭債權人聲請強制執行，足認債務人有
    不能清償債務之虞。此外，復查無債務人有消費者債務清理
    條例第6 條第3 項、第8 條或第46條各款所定駁回更生聲請
    之事由存在，則債務人聲請更生，應屬有據。揆諸首揭規定
    及說明，應予開始更生程序，並命司法事務官進行本件更生
    程序。
五、爰裁定如主文。
中    華    民    國  100     年    12    月    19    日
                  民事第二庭  法      官  劉逸成
上為正本係照原本作成。
本件不得抗告。
中    華    民    國  100     年    12    月    20    日
                              書  記  官  劉淑慧